【裁判字號】    98,司財管,12
【裁判日期】    980721
【裁判案由】    選任遺產管理人
【裁判全文】
臺灣臺北地方法院民事裁定            98年度司財管字第12號
聲  請  人  新興資產管理股份有限公司
法定代理人  甲○○○
上列聲請人聲請選任被繼承人乙○○之遺產管理人事件，本院裁
定如下：
    主  文
指定王中平律師為被繼承人乙○○（男，民國○○年○月○日生，身
分證統一編號：Ｚ000000000號，生前最後住所：台北市○○區○
○路3段50巷10弄12號，於民國97年8月1日死亡）之遺產管理人
。
准對被繼承人乙○○之繼承人為承認繼承之公示催告。
被繼承人乙○○之大陸地區以外之繼承人，應自前項公示催告最
後登載新聞紙之日起，壹年內承認繼承；其大陸地區之繼承人，
應自被繼承人死亡之日起參年內以書面向本院為繼承之表示，上
述期限屆滿，無繼承人承認繼承時，被繼承人之遺產，於清償債
權，並交付遺贈物後，如有剩餘即歸屬國庫。
聲請人應於應於收受本裁定之日起貳拾日內將本裁定登載公報、
新聞紙或其他相類之傳播工具，並將登載證據檢送本院，逾期視
為撤回公示催告之聲請。
聲請費用新臺幣壹仟元由被繼承人乙○○之遺產負擔。
    理  由
一、按繼承開始時，繼承人有無不明，而無親屬會議或親屬會議
    未於一個月內選定遺產管理人者，利害關係人得聲請法院選
    任遺產管理人，並由法院依公示催告程序，定六個月以上之
    期限，公告繼承人，命其於期限內承認繼承，民法第1177條
    、第1178條分別定有明文。又大陸地區人民繼承台灣地區人
    民之遺產，應於繼承開始起三年內以書面向被繼承人住所地
    之法院為繼承之表示，逾期視為拋棄其繼承權，台灣地區與
    大陸地區人民關係條例第66條第1 項亦有明文。
二、本件聲請意旨略以：被繼承人乙○○已於民國97年8月1日死
    亡，其繼承人等均已聲明拋棄繼承，而聲請人為被繼承人乙
    ○○之抵押權人，因拍賣抵押物強制執行案件現繫屬於法院
    中，為利害關係人，爰依法聲請選任遺產管理人等語。
三、經查：聲請人上開主張，業據聲請人提出被繼承人乙○○之
    除戶戶籍謄本、全體繼承人之戶籍謄本、繼承系統表、本院
    97年度繼字第1647號函、抵押權證明文件、土地及建物登記
    謄本、台灣彰化地方法院98年度司執字第3733號執行命令等
    為證，自堪信為真實。聲請人既為與被繼承人有利害關係之
    人，且無親屬會議或親屬會議未於繼承開始時起1個月內選
    定遺產管理人，則其向本院聲請選任遺產管理人，自屬有據
    。本院審酌遺產管理人之職務，依民法第1179條之規定，並
    非無技術性之事務管理，仍須有一定學識、經驗之人始足任
    之。而律師不但具有法律規定之相關專業知識，其行止亦受
    有律師法之規範，是由其擔任被繼承人之遺產管理人，應稱
    妥適，爰選任王中平律師為被繼承人乙○○之遺產管理人，
    處理關於被繼承人乙○○遺產之相關法律關係。
四、次按公示催告之公告，應黏貼於法院之公告處，並登載於公
    報、新聞紙或其他相類之傳播工具。前項登載公報、新聞紙
    或其他相類之傳播工具之日期或期間由法院定之。聲請人未
    依前項規定登載者，視為撤回公示催告之聲請。民法第1179
    條第1 項第3 款、民事訴訟法第542 條定有明文。本院既准
    對於被繼承人乙○○之繼承人為承認繼承之公示催告，爰併
    依上開規定裁定如主文第四項所示。
五、依非訟事件法第157條，裁定如主文。
中    華    民    國    98    年    7     月    21    日
                    家事法庭司法事務官    吳彥慧
以上正本係照原本作成。
如對本裁定抗告，須於裁定送達後10日之不變期間內，向本院提
出抗告狀，並繳納抗告費新臺幣1,000元。
中    華    民    國    98    年    7     月    21    日
                                書記官    王子方


司法院資訊處製作；財團法人民間司法改革基金會備份。
